---
title: "Lista05"
author: "Rafael Nóbrega Costa - RA:296730"
format: pdf
editor: visual
---

## lab05

```{r}
library(DBI)
library(RSQLite)

con = dbConnect(SQLite(), "me315.sqlite")
```

1.  Qual seria a nova área (em acres) de cada reserva natural caso sua área atual fosse aumentada em 20%? Apresente o nome da reserva, a área atual e a nova área após o aumento.

```{sql connection=con}
select pname, acres, acres*1.2 as new_acres from preserve
```

2.  Qual seria a área de cada reserva natural se sua área atual fosse reduzida para um terço do tamanho atual? Apresente o nome da reserva, a área atual em acres e a área ajustada em acres.

```{sql connection=con}
select pname, acres, acres/3 as new_acres from preserve
```

3.  Para todas as reservas naturais, apresente o nome da reserva e sua taxa de entrada atual. Apresente também uma taxa ajustada, calculada adicionando US\$ 50,00 à taxa atual e, em seguida, dividindo o resultado por 2.

```{sql connection=con}
select pname, fee, (fee + 50)/2 as adj_fee from preserve
```

4.  Apresente os valores médio, máximo e mínimo de `ACRES` para todas as reservas naturais localizadas no Arizona.

```{sql connection=con}
select avg(acres), min(acres), max(acres) from preserve
```

5.  Apresente o primeiro nome de reserva em ordem alfabética.

```{sql connection=con}
select min(pname) from preserve
```

6.  Desconsidere as taxas de entrada iguais a zero. Quantas taxas de entrada distintas existem na tabela `PRESERVE`?

```{sql connection=con}
select count(distinct(fee)) from preserve
where fee != 0
```

7.  Escreva uma instrução `SELECT` que demonstre que `PNAME` não contém atualmente valores duplicados.

```{sql connection=con}
select count(distinct(pname)) as nvaldist, count(pname) as nval from preserve
```

Se a quantidade de valores distintos de pname for igual a quantidade total de valores em pname, logo não há nenhum valor duplicado(considerando que estão todos com a mesma formatação).

8.  Suponha que você pretenda estabelecer uma nova política para o cálculo das taxas de entrada. Cada reserva natural cobrará uma taxa de US\$ 0,02 por acre. Qual será a taxa média de entrada das reservas naturais localizadas no Arizona?

```{sql connection=con}
select avg(acres*0.02) as adj_fee from preserve
where state == "AZ"
```

9.  Suponha que o salário de cada funcionário seja aumentado em 10%. Apresente o número do funcionário, seu nome, salário antigo e novo salário. A tabela resultante deve ter quatro colunas denominadas ENO, ENAME, OLDSALARY e NEWSALARY. Ordene o resultado pelo novo salário.

```{sql connection=con}
select eno, ename, salary as old_salary, salary*1.1 as new_salary from employee
```

10. Modifique o exercício anterior. Apresente apenas os registros dos funcionários cujo novo salário seja superior a US\$ 2.000,00.

```{sql connection=con}
select eno, ename, salary as old_salary, salary*1.1 as new_salary from employee
where new_salary > 2000
```

11. Apresente a soma, a média, o valor máximo e o valor mínimo de todos os valores de SALARY.

```{sql connection=con}
select sum(salary), avg(salary), max(salary), min(salary) from employee
```

12. Quantos funcionários trabalham no Departamento 20?

```{sql connection=con}
select count(dno) from employee
where dno == 20
```

13. Quantos departamentos possuem funcionários?

```{sql connection=con}
select count(distinct(dno)) from employee
where eno is not NULL and ename is not NULL 
```

```{r}
Sys.setenv(TZ = "America/Sao_Paulo")
Sys.time()
```
