---
title: "Lista04"
author: "Rafael Nóbrega Costa - RA:296730"
format: pdf
editor: visual
---

## Lista04

```{r}
library(DBI)
library(RSQLite)

con = dbConnect(SQLite(), "me315.sqlite")
```

1.  Exiba todas as informações de qualquer reserva natural que possua um número de reserva no conjunto {2, 4, 6, 8, 10}.

```{sql connection=con}
select * from preserve
where pno in (2, 4, 6, 8, 10)
```

2.  Exiba todas as informações sobre todas as reservas naturais, exceto: DANCING PRAIRIE, MULESHOE RANCH, MCELWAIN-OLSEN e TATKON.

```{sql connection=con}
select * from preserve 
where pname not in ("DANCING PRAIRIE", "MULESHOE RANCH", "MCELWAIN-OLSEN", "TATKON")
```

3.  Exiba todas as informações de qualquer reserva natural que possua um valor de `PNO` entre e incluindo 3 e 10.

```{sql connection=con}
select * from preserve
where pno between 3 and 10 
```

4.  Exiba todas as informações de qualquer reserva natural que possua um valor de `PNO` menor que 3 ou maior que 10.

```{sql connection=con}
select * from preserve 
where pno not between 3 and 10 
```

5.  Exiba o estado, o número da reserva e o tamanho de qualquer reserva natural que não esteja em Montana e não esteja no Arizona e seja menor que 50 acres ou maior que 800 acres. Ordene o resultado pelo número da reserva em sequência descendente.

```{sql connection=con}
select state, pno, acres from preserve
where state not in ("MT", "AZ") and acres not between 50 and 800
order by pno desc
```

6.  Exiba o valor de `PNAME` de todas as reservas naturais com um nome que comece com a letra ‘D’.

```{sql connection=con}
select pname from preserve
where pname like "D%"
```

7.  Exiba o nome de qualquer reserva natural que tenha ‘TOWN’ em qualquer lugar do seu nome.

```{sql connection=con}
select pname from preserve
where pname like "%TOWN%"
```

8.  Exiba o valor de `PNAME` de todas as reservas naturais com um nome que termine com `PRAIRIE`.

```{sql connection=con}
select pname from preserve
where pname like "%PRAIRIE"
```

9.  Exiba o nome de qualquer reserva natural que tenha a string ‘ING’ em qualquer lugar do seu nome.

```{sql connection=con}
select pname from preserve 
where pname like "%ING%"
```

10. Exiba o nome de qualquer reserva natural cujo nome termine com a letra ‘E’.

```{sql connection=con}
select pname from preserve 
where pname like "%E"
```

11. Exiba o nome de qualquer reserva natural que tenha a letra ‘E’ imediatamente após a letra ‘M’ em qualquer lugar do seu nome.

```{sql connection=con}
select pname from preserve
where pname like "%ME%"
```

12. Exiba o nome de qualquer reserva natural que tenha a letra ‘E’ em qualquer lugar após a letra ‘M’ em seu nome.

```{sql connection=con}
select pname from preserve
where pname like "%M%E%"
```

13. Exiba o nome de qualquer reserva natural que tenha a letra ‘A’ na segunda posição.

```{sql connection=con}
select pname from preserve
where pname like "_A%"
```

14. Exiba o nome de qualquer reserva natural que tenha um espaço em branco em qualquer lugar do seu nome.

```{sql connection=con}
select pname from preserve 
where pname like "% %"
```

15. Exiba o nome de qualquer reserva natural que tenha ‘FARM’, ‘SWAMP’ ou ‘PRAIRIE’ em qualquer lugar do seu nome.

```{sql connection=con}
select pname from preserve
where pname like "%FARM%" or pname like "%SWAMP%" or pname like "%PRAIRIE%"
```

16. Exiba o nome de qualquer reserva natural com um ponto ou um hífen em qualquer lugar do seu nome.

```{sql connection=con}
select pname from preserve
where pname like "%.%" or pname like "%-%"
```

17. Exiba o nome de qualquer reserva natural que tenha a letra ‘R’ na quinta posição e termine com ‘PRAIRIE’.

```{sql connection=con}
select pname from preserve
where pname like "____R%PRAIRIE"
```

18. Exiba todas as informações sobre qualquer funcionário que trabalhe em um departamento com um valor de `DNO` na seguinte lista: {10, 40}.

```{sql connection=con}
select * from employee
where dno in (10, 40)
```

19. Exiba todas as informações sobre qualquer funcionário que trabalhe em um departamento com um valor de `DNO` que não esteja na seguinte lista: {10, 40}.

```{sql connection=con}
select * from employee
where dno not in (10, 40)
```

20. Exiba todas as informações sobre qualquer funcionário cujo salário seja maior ou igual a \$500,00 e menor ou igual a \$2.000,00.

```{sql connection=con}
select * from employee
where salary between 500 and 2000
```

21. Exiba todas as informações sobre qualquer funcionário cujo salário seja menor que \$500,00 ou maior que \$2.000,00.

```{sql connection=con}
select * from employee
where salary not between 500 and 2000
```

```{r}
Sys.setenv(TZ = "America/Sao_Paulo")
Sys.time()
```
